【裁判字號】    99,易,155
【裁判日期】    990727
【裁判案由】    傷害
【裁判全文】
臺灣士林地方法院刑事判決               99年度易字第155號
公  訴  人  臺灣士林地方法院檢察署檢察官
被      告  乙○○
            甲○○
上列被告等因傷害案件，經檢察官提起公訴（99年度偵字第5819
號），由本院獨任法官審理後，茲判決如下：
    主  文
乙○○傷害人之身體，處罰金新臺幣壹萬元，如易服勞役，以新
臺幣壹仟元折算壹日，緩刑貳年。
甲○○傷害人之身體，處罰金新臺幣壹萬元，如易服勞役，以新
臺幣壹仟元折算壹日，緩刑貳年。
    事  實
一、乙○○係位於臺北市○○區○○街一三三號「全家便利商店
    」店長，民國九十九年四月三日下午四時十分許，乙○○在
    上址便利商店內，因不滿顧客甲○○購買報紙，欲以十個五
    角銅板結帳，認為甲○○有意搗亂，遂與甲○○發生口角，
    雙方一言不合，乙○○、甲○○竟分別基於傷害犯意，於上
    揭時間、地點，乙○○徒手，甲○○則持店門口擺放之滑板
    車（非甲○○所有），彼此互毆，經店內之其他店員、顧客
    分頭阻擋後始罷手，乙○○因此受有右上臂挫傷合併皮下出
    血之傷害，甲○○則因此受有右上唇腫、左眼瞼瘀青、左眼
    結膜下血腫、左手第二指表淺性擦傷之傷害。
二、案經乙○○、甲○○分別訴請臺北市政府警察局大同分局移
    送臺灣士林地方法院檢察署檢察官偵查起訴。
    理  由
一、證據能力部分：
（一）被告乙○○、甲○○於警詢中之指訴，對彼此而言，雖均
      係被告以外之人於審判外以言詞所為之陳述，屬於傳聞證
      據，惟被告甲○○同意引用被告乙○○之上開筆錄為證據
      ，被告乙○○不僅認罪，於本院調查證據時，迄言詞辯論
      終結前，復未對被告甲○○上開筆錄之證據能力聲明異議
      ，依刑事訴訟法第一百五十九條之五第二項規定，亦視為
      同意引用為證據，本院審酌上開二份警詢筆錄作成時之情
      況，並均認為適當，依刑事訴訟法第一百五十九條之五第
      一項規定，被告二人之警詢筆錄，對渠等而言，應均有證
      據能力。
（二）卷附馬偕醫院、臺北市立聯合醫院中興院區出具之診斷證
      明書，雖亦為前述之傳聞證據，惟此種證明書乃轉引自醫
      師對醫療個案診斷後之病歷記載，一般而言，病歷記載係
      醫護人員執行醫療業務所必需之紀錄，為準確留下病患之
      病情資料，俾日後回診追蹤等醫療需要起見，記載內容理
      應力求忠實，且在製作當時，製作之醫護人員亦幾乎無預
      見該記載於日後可能作為訴訟證據使用，而加以偽造之動
      機，可信度甚高，何況司法機關亦隨時可以調取前開病歷
      資料，與診斷證明書相互核對，是故，前開診斷證明書之
      可信度理應亦甚高，具有可信之特別狀況，從而，上開診
      斷證明書依刑事訴訟法第一百五十九條之四第三款規定，
      亦具有證據能力。
（三）後引勘驗筆錄雖亦為前述之傳聞證據，惟該勘驗筆錄乃檢
      察官當庭會同被告二人，觀看以機器設備重現案發時現場
      監視錄影器所攝得之錄影畫面後，由書記官現場製作觀覽
      所得之紀錄文書，不僅被告二人於上揭勘驗過程中亦均在
      場，得現時對勘驗結果表示意見，鮮少錯誤之虞，即事實
      上亦難想像紀錄之書記官有造假之可能，必要時本院尚可
      親身勘驗光碟畫面與筆錄內容相對照，據此，足認上開勘
      驗筆錄之製作，具有可信之特別情況，依刑事訴訟法第一
      百五十九條之四第三款規定，上揭勘驗筆錄亦有證據能力
      。
二、訊據被告乙○○坦承上揭傷害犯行不諱，被告甲○○固坦承
    於上揭時間、地點，與乙○○發生口角之事實，惟否認有何
    傷害乙○○之犯行，辯稱：當天我是有拿滑板車起來要反擊
    乙○○，但是在反擊前就已經被乙○○的朋友搶走，我沒有
    傷害乙○○云云。經查，被告乙○○如何於上揭時間、地點
    ，因細故與被告甲○○發生爭執，雙方彼此一言不合，被告
    乙○○遂徒手毆打被告甲○○，被告甲○○隨後亦持滑板車
    反擊被告乙○○等事實，業經被告乙○○於警詢中自承屬實
    （偵查卷第五頁），核與被告甲○○在警詢中指訴其遭被告
    乙○○毆打等語相符（偵查卷第十五頁），又依店內監視器
    錄影光碟的畫面顯示，被告乙○○確有推打被告甲○○，而
    被告甲○○也有反身撲向被告乙○○，及持滑板車揮打被告
    乙○○等動作，有檢察官勘驗上開監視器錄影畫面之勘驗筆
    錄一份、被告乙○○翻拍上開錄影畫面之照片二張附卷可稽
    （偵查卷第二十八頁至第二十九頁、第十一頁至第十二頁）
    ，被告乙○○因此受有右上臂挫傷合併皮下出血之傷害，被
    告甲○○則受有右上唇腫、左眼瞼瘀青、左眼結膜下血腫、
    左手第二指表淺性擦傷之傷害，則有馬偕醫院、臺北市立聯
    合醫院中興院區出具之診斷證明書各一份存卷可查（偵查卷
    第九頁、第二十頁），綜上，足徵被告乙○○之前開自白屬
    實，可以採信。被告甲○○雖以前詞置辯，且上開監視錄影
    畫面僅攝得被告甲○○持滑板車揮打被告乙○○之動作，並
    無被告乙○○受傷之畫面，由前引診斷證明書並可知，被告
    乙○○係於四月三日案發後六日，即四月九日始至醫院驗傷
    採證，惟被告甲○○在遭被告乙○○推打後，確有持滑板車
    反擊之動作，而滑板車體積不小，是混亂中被告乙○○遭其
    擊中受傷，應不違常情，而被告乙○○之前開傷勢並非甚重
    ，則其意欲息事寧人，疏於驗傷取證，直待被告甲○○訴請
    警方通知其調查後，為求反制，始前往醫院採證，亦不違常
    情，至於前開監視錄影畫面雖未攝得被告乙○○受傷之情況
    ，然此係雙方扭打時身形逸出鏡頭範圍所致，是故，此部分
    事證，均不足執為有利於被告甲○○之認定，被告甲○○所
    辯應係卸責之詞，並不足取。綜上所述，本件事證明確，被
    告乙○○、甲○○之傷害犯行均堪認定，均應依法論科。
三、核被告乙○○、甲○○所為，均係犯刑法第二百七十七條第
    一項之普通傷害罪。爰審酌被告二人均無前科，各有臺灣高
    等法院被告前案紀錄表一份附卷可稽，素行均尚稱良好，被
    告二人僅因結帳細故，即出手互毆，論究渠等之犯罪動機、
    目的，不知所為何來，而渠等動輒暴力相向，犯罪手段更無
    何可取，被告二人所受之傷勢，被告乙○○先出手傷人，被
    告甲○○之傷勢也較重，惟被告乙○○事後坦承犯行，被告
    甲○○則未坦承犯行，二人事後並未和解，及渠等之犯後態
    度等一切情狀，分別量處如主文所示之刑，並均諭知易服勞
    役之折算標準，以示懲儆。末查，被告二人先前均無前科，
    有上開前案紀錄表可查，其等一時失慮，致罹刑典，經此偵
    審教訓，應均知警惕而無再犯之虞，本院因認上開宣告刑均
    以暫不執行為當，爰分別宣告緩刑二年，以勵自新。
據上論斷，應依刑事訴訟法第二百八十四條之一、第二百九十九
條第一項前段，刑法第二百七十七條第一項、第四十二條第三項
前段、第七十四條第一項第一款，刑法施行法第一條之一第一項
、第二項前段，判決如主文。
本案經檢察官蔡啟文到庭執行職務。
中    華    民    國    99    年    7     月    27    日
                  刑事第八庭  法  官  陳彥宏
以上正本證明與原本無異。
如不服本判決應於收受判決後10日內向本院提出上訴書狀，並應
應敘述具體理由。其未敘述上訴理由者，應於上訴期間屆滿後20
日內向本院補提理由書(均須按他造當事人之人數附繕本)「切勿
逕送上級法院」。
                              書記官  范煥堂
中    華    民    國    99    年    7     月    27    日
論罪條文：刑法第277條第1項
中華民國刑法第277條
傷害人之身體或健康者，處3 年以下有期徒刑、拘役或1 千元以
下罰金。
犯前項之罪因而致人於死者，處無期徒刑或7 年以上有期徒刑；
致重傷者，處3 年以上10年以下有期徒刑。

司法院資訊處製作；財團法人民間司法改革基金會備份。
